【裁判字號】    98,簡上,356
【裁判日期】    990225
【裁判案由】    違反電子遊戲場業管理條例
【裁判全文】
臺灣臺南地方法院刑事判決             98年度簡上字第356號
上  訴  人  乙○○
即  被  告
上列被告因違反電子遊戲場業管理條例案件，不服本院98年度簡
字第2540號中華民國98年10月26日第一審簡易判決（聲請簡易判
決處刑書案號：98年度偵字第10467號），提起上訴，本院管轄
之第二審合議庭判決如下：
    主  文
上訴駁回。
    事實及理由
一、本案經本院審理結果，認第一審判決對被告乙○○論以電子
    遊戲場業管理條例第二十二條之非法營業罪（即違反電子遊
    戲場業管理條例第十五條之未依本條例規定領有電子遊戲場
    業級別證者，不得經營電子遊戲場業之規定，應依同條例第
    二十二條之規定論處），量處被告拘役五十日，及諭知易科
    罰金之折算標準，其認事用法及量刑均無不當，應予維持，
    且除第一審判決主文有關應予沒收之「扣案機具內現金新臺
    幣壹萬零肆佰伍拾元」記載成「機具內賭資新臺幣壹萬零肆
    佰伍拾元」，顯係誤載而不影響原判決本旨，而應予更正外
    ，其餘引用第一審判決書記載之事實、證據（被告於本案言
    詞辯論終結前，並未爭執證人通釵於警詢及偵查中證述之證
    據能力，依刑事訴訟法第一百五十九條之五規定，此項具傳
    聞性質之證據，應有證據能力）及理由（如附件）。
二、上訴人即被告上訴意旨雖仍辯稱：查獲之二台電子遊戲機具
    是他自己把玩的，當天他是麻煩證人通釵看店，不知道證人
    通釵會自己插電把玩云云。惟查：警方於民國九十八年七月
    十一日晚間七時許，至臺南縣麻豆鎮○○里段四一六號之四
    被告經營之雜貨店實施臨檢時，當場查獲證人通釵正在店內
    把玩擺設在該店內之其中一台「金錢豹」電子遊戲機具，且
    證人通釵投入十元硬幣把玩前，該機台已有插電等情，業據
    證人通釵於警詢及偵查中證述明確，並有臺南縣警察局麻豆
    分局埤頭分駐派出所臨檢紀錄表一件及現場照片四張（見警
    卷第一八、二四至二五頁）附卷可稽，是由上開機台係處於
    插電開機狀態一節，可知非僅供被告自己把玩，否則即無須
    在被告未把玩該機台之情形下，仍處於開機狀態。又警方在
    該二台機台內確實各扣得四百八十八枚及五百五十七枚十元
    硬幣，亦有上開臨檢紀錄表及扣案硬幣照片二張（見警卷第
    二六頁）在卷可按，足見上開機台應係供不特定人投幣把玩
    ，在該機台內才會扣得數量頗多之十元硬幣，倘僅供被告自
    行把玩，應無須為投幣後才能把玩之設計，被告辯稱：為了
    與在外面把玩機台的感覺一樣云云，有悖於常情，無法遽採
    。參以本案所扣得之二台電子遊戲機具之型號相同，均為「
    金錢豹」機型，倘確係供被告自行把玩，衡情不會購買玩法
    相同之同機型機台，否則無異使另一台電子遊戲機具處於閒
    置狀態。再證人通釵於警詢時證稱：他確實是要花錢去玩的
    ，他不知道該二台機台已經擺設多久，但他偶爾才去一次，
    今天過去看到電玩機器一閃一閃，他才去玩等語（見警卷第
    一一頁），可知證人通釵當天並非幫被告看店，而是前往上
    址雜貨店消費，且係因看到該機台已經開機，才投幣把玩，
    並非證人通釵自己插電把玩，被告前揭所辯，與事證不符，
    不足採信。綜上所陳，被告所為與諸多常情不符之上開辯解
    ，均無法推翻卷內對被告不利之積極證據，本案事證明確，
    被告仍執前詞，指摘原判決不當，為無理由，應予駁回。
據上論斷，應依刑事訴訟法第四百五十五條之一第一項、第三項
、第三百七十三條、第三百六十八條，判決如主文。
本案經檢察官甲○○到庭執行職務。
中    華    民    國    99    年    2     月    25    日
                  刑事第九庭  審判長  法  官  蔡奇秀

                                      法  官  蔡盈貞
                                      法  官  林欣玲
以上正本證明與原本無異。
本件不得上訴。
                                      書記官  鄭佩玉
中    華    民    國    99    年    2     月    25    日

司法院資訊處製作；財團法人民間司法改革基金會備份。
